【裁判字號】    98,易,837
【裁判日期】    980824
【裁判案由】    詐欺
【裁判全文】
臺灣桃園地方法院刑事判決                98年度易字第837號
聲  請  人  臺灣桃園地方法院檢察署檢察官
被      告  甲○○
上列被告因詐欺案件，經檢察官聲請簡易判決處刑（九十八年度
偵字第一六０九四號），本院認不得以簡以判決處刑（九十八年
度壢簡字第二二七六號），改依通常程序審理，並判決如下：
    主  文
本件公訴不受理。
    理  由
一、本件聲請簡易判決處刑意旨略以：被告李佑袓明知提供金融
    機構帳戶之存摺、金融卡及密碼予他人使用，足以幫助他人
    提領獲取詐欺之犯罪所得，竟仍不違背其本意，基於幫助詐
    欺之不確定故意，於民國九十七年十一月十日下午十三時許
    ，在桃園縣中壢市○○路二二三號之「宏其婦幼醫院」前，
    將其前於中華郵政股份有限公司內壢郵局（下稱內壢郵局）
    所申請，帳號為00000000000000號帳戶之存
    摺、金融卡及密碼，一併交付予某不詳姓名年籍之成年男子
    ，以供詐騙集團成員使用。而該取得上開帳戶金融卡及密碼
    之人，即與其所屬詐騙集團成員，共同基於意圖為自己不法
    所有之犯意聯絡，由該詐騙集團成員於九十七年十一月十日
    晚間十九時許，冒充網路書店之客服人員，以電話向被害人
    丙○○佯稱其先前購物之付款方式設定錯誤，須依照指示操
    作提款機加以更正，致使其因而陷於錯誤，於當日晚間十九
    時三十九分許，在臺北市○○區○○街二十九之三號之花旗
    銀行南港分行，以該處之自動櫃員機轉帳匯款新臺幣（下同
    ）六千一百八十五元存入李佑袓上開內壢郵局帳戶內，該匯
    款旋遭詐騙集團成員提領一空，因認為被告甲○○涉犯刑法
    第三十條第一項前段、第三百三十九條第一項之幫助詐欺罪
    嫌等語。
二、按已經提起公訴或自訴之案件，在同一法院重行起訴者，應
    諭知不受理之判決，並得不經言詞辯論為之，刑事訴訟法第
    三百零三條第二款、第三百零七條，分別定有明文。
三、經查被告甲○○因可預見若提供金融帳戶、提款卡、密碼予
    他人使用，可能幫助不詳詐欺集團用以隱匿財產犯罪所得，
    竟不違其本意，於九十七年十一月十日，在桃園縣中壢市「
    宏祺婦產科」旁之公園，將其向內壢郵局申請開立帳號為0
    0000000000000號帳戶之存摺、提款卡、密碼
    ，提供給某真實姓名年籍不詳之人，供詐欺集團使用。嗣該
    詐欺集團所屬成員，即基於意圖為自己不法所有之犯意聯絡
    ，分別於九十七年十一月十日佯裝金石堂客服人員撥打電話
    予被害人林芷涵、被害人丙○○、被害人王心怡，佯稱先前
    網路購物之帳款有誤須前往提款機操作更正，致被害人林芷
    涵、被害人丙○○、被害人王心怡皆陷於錯誤，於其後各匯
    款二萬九千九百八十三元、六千一百八十五元、二萬九千九
    百八十三元至被告甲○○上開內壢郵局帳號為000000
    00000000號帳戶內，嗣上開匯款旋遭提領一空，後
    被害人林芷涵、被害人丙○○、被害人王心怡於匯款後發覺
    有異，而報警處理，因而由臺灣桃園地方法院檢察署檢察官
    於九十八年五月十三日以九十七年度偵字第二五四一三號、
    九十八年度偵字第八五九五號幫助詐欺案件聲請簡易判決處
    刑，並由本院於九十八年七月十三日以九十八年度壢簡字第
    一四三八號刑事簡易判決判處被告甲○○有期徒刑三月，如
    易科罰金，以新臺幣一千元折算一日，嗣並經上訴於本院於
    九十八年八月十四日繫屬後分九十八年度簡上字第七六六號
    案件審理中，此有前揭臺灣桃園地方法院檢察署檢察官九十
    七年度偵字第二五四一三號、九十八年度偵字第八五九五號
    幫助詐欺案件聲請簡易判決處刑書、本院九十八年度壢簡字
    第一四三八號刑事簡易判決及被告甲○○臺灣桃園地方法院
    檢察署刑案資料查註紀錄表與臺灣高等法院被告全國前案紀
    錄表各一份在卷可稽，而本案被告甲○○被訴幫助詐欺之犯
    罪事實與前揭先繫屬於本院並業已經判決之九十八年度壢簡
    字第一四三八號案件係屬相同之案件（被告甲○○係於九十
    七年十一月十日，在「宏其婦幼醫院」附近提供其內壢郵局
    帳號為00000000000000號帳戶之存摺、晶片
    金融卡及密碼，被害人均為丙○○），又本案檢察官以九十
    八年度偵字第一六０九四號案件聲請簡易判決處刑，係於九
    十八年八月十八日始繫屬於本院等情，此有臺灣桃園地方法
    院檢察署九十八年八月十八日乙○堂玉九十八偵一六０九四
    字第０六七九四六號函上蓋有本院收文日期章等在卷可稽，
    準此，前案與本案間既係相同之案件，檢察官就業經起訴之
    同一案件，復向本院重行提起公訴，依照首開說明，本件爰
    不經言詞辯論，逕為諭知不受理之判決。另按刑事訴訟法第
    四百五十一條第一項、第三項規定，聲請簡易判決處刑者，
    與起訴有同一之效力，本件被告甲○○被訴幫助詐欺罪嫌部
    分，既應諭知不受理判決，依刑事訴訟法第四百五十二條之
    規定，即不能逕依簡易判決處刑而應改依通常程式審判，併
    予敘明。
據上論斷，應依刑事訴訟法第四百五十二條、第三百零三條第二
款、第三百零七條，判決如主文。
中    華    民    國    98    年    8     月    24    日
                  刑事第一庭審判長法  官  曾淑華
                                  法  官  顧正德
                                  法  官  俞力華
以上正本證明與原本無異。
如不服本判決應於送達後10日內，向本院提出上訴書狀。其未敘
述上訴理由者，應於上訴期間屆滿後20日內向本院補提理由書狀
（均須按他造當事人之人數附繕本）「切勿逕送上級法院」。
                                  書記官  林致群
中    華    民    國    98    年    8     月    24    日


司法院資訊處製作；財團法人民間司法改革基金會備份。
